臺灣新北地方法院民事裁定
111年度勞執字第5號
聲  請  人  邱奕勳  

相  對  人  東貝光電科技股份有限公司

法定代理人  吳慶輝  
上列當事人間聲請裁定准予強制執行事件，本院裁定如下：
    主    文
新北市政府指派調解人於中華民國一一○年十月八日所處理聲請
人與相對人間有關勞資爭議調解紀錄中關於調解方案「勞方同意
工資新臺幣參萬肆仟零陸拾元，資方在民國一一○年十二月五日
以前支付，資方應將上述金額匯入勞方原領薪資帳戶。資方同意
給付勞方資遣費新臺幣貳拾壹萬肆仟柒佰伍拾肆元，勞方同意資
方從民國一一一年一月五日至十二月五日分十二期給付，每期支
付新臺幣壹萬柒仟捌佰玖拾陸元，資方應於每期到期日將應付款
匯入勞方原領薪資帳戶，以上工資及資遣費如有一期未如期支付
，視為全部到期。」之調解成立部分，准予強制執行。
聲請程序費用由相對人負擔。
    理    由
一、按勞資爭議經調解成立或仲裁者，依其內容當事人一方負私
    法上給付之義務，而不履行其義務時，他方當事人得向該管
    法院聲請裁定強制執行並暫免繳裁判費；於聲請強制執行時
    ，並暫免繳執行費，勞資爭議處理法第59條第1項前段定有
    明文。
二、本件聲請意旨略以：緣聲請人與相對人於民國（下同）110
    年10月8日經新北市政府勞資爭議指派調解人進行調解，雙
    方調解成立在案，相對人應給付聲請人資遣費及薪資共新臺
    幣（下同）248,814元，惟相對人並未依約履行，爰依勞資
    爭議處理法第59條第1項前段規定准予強制執行等語。
三、經查，本件聲請人主張兩造前揭勞資爭議，前經新北市政府
    勞資爭議調解人調解成立，調解方案為「勞方同意工資34,0
    60元，資方在110年12月5日以前支付，資方應將上述金額匯
    入勞方原領薪資帳戶。資方同意給付勞方資遣費214,754元
    ，勞方同意資方從111年1月5日至12月5日分12期給付，每期
    支付17,896元，資方應於每期到期日將應付款匯入勞方原領
    薪資帳戶，以上工資及資遣費如有一期未如期支付，視為全
    部到期。」之調解成立，相對人並未履行等情，業據聲請人
    提出其與相對人間之新北市政府勞資爭議調解紀錄、台幣存
    款總覽為證據，堪信屬實。是聲請人聲請就相對人應給付聲
    請人工資34,060元、資遣費214,754元，合計共248,814元之
    調解成立部分裁定准予強制執行，合於法律規定，應予准許
    。
四、依勞資爭議處理法第59條第1項，裁定如主文。
中    華    民    國    111    年    2    月    7    日
                  勞動法庭      法  官  徐玉玲
以上正本證明與原本無異
如不服本裁定應於送達後10日內向本院提出抗告狀，並應繳納抗
告費新台幣1,000元整。
中　　華　　民　　國　　111 　年　　2 　　月　　8 　　日
                                書記官  黃奎彰